【裁判字號】    99,附民,53
【裁判日期】    990211
【裁判案由】    詐欺
【裁判全文】
臺灣高雄地方法院刑事附帶民事訴訟判決  99年度附民字第53號
原      告  辛○○
被      告  丁○○
            子○○
            辰○○
            卯○○
            壬○○
            丑○○
            丙○○
            戊○○
            寅○○
            庚○○
            癸○○
            乙○○
上列被告因詐欺案件（本院98年度易字第73號），經原告提起附
帶民事訴訟，請求損害賠償，本院判決如下：
    主      文
被告丁○○應給付原告新臺幣壹佰貳拾柒萬元。
原告其餘之訴駁回。
    事實及理由
一、原告（本院98年度易字第73號刑事判決附表一編號10號之被
    害人）起訴主張：被告丁○○、子○○、辰○○、卯○○、
    壬○○、丑○○、丙○○、戊○○、寅○○、庚○○、癸○○、乙○○均係詐欺集團成員，於民國97年3 月13日上午8
    時許，訛稱「帳戶資料外洩」等名目詐騙原告，致使原告陷
    於錯誤，依詐欺集團指示，於當日上午11時許，接續將新臺
    幣（下同）95萬元、32萬元，合計127 萬元匯入板信銀行信
    義分行00000000000000000 號帳戶之犯罪事實，業經檢察官
    提起公訴，並由本院審理，爰依侵權行為之法律關係，提起
    本件刑事附帶民事訴訟，請求被告等人應賠償原告所受損害
    等語。並聲明：被告應給付原告127 萬元。
二、被告丙○○、寅○○均以：伊沒有詐騙原告等語，作為抗辯
    。其餘被告則未提出任何答辯。
三、原告之訴有理由部分：
  (一)按附帶民事訴訟之判決，應以刑事訴訟判決所認定之事實為
    據，刑事訴訟法第500 條前段定有明文。經查，本件被告丁○○有原告所指於前揭時、地，負責機房轉接工作，而與詐
    欺集團共同詐騙原告，致原告誤將上開金額交予詐欺集團之
    事實，業經本院98年度易字第73號刑事判決認定事證明確，
    論以刑法第339 條第1 項之詐欺取財罪在案，有本院判決書
    、證人即原告於警詢時之指述、匯款資料各1 份（見刑事案
    件之警卷二第341 至346 頁）在卷可稽，堪信原告前開之主
    張為真實。
  (二)次按因犯罪而受損害之人，於刑事訴訟程序得附帶提起民事
    訴訟，對於被告及依民法負賠償責任之人，請求回復其損害
    ，刑事訴訟法第487 條第1 項定有明文。又按因故意或過失
    ，不法侵害他人之權利者，負損害賠償責任；數人共同不法
    侵害他人之權利者，連帶負損害賠償責任，民法第184 條第
    1 項前段、第185 條第1 項前段分別定有明文。查本件原告
    主張之事實，有本院98年度易字第73號刑事判決在卷可稽，
    已如前述，其因被告丁○○之故意不法行為，致財產權受有
    損害，兩者間具有相當因果關係甚明，是原告依侵權行為之
    法律關係，主張被告丁○○應負損害賠償責任等語，自屬有
    據。
四、原告之訴無理由部分：
  (一)按因犯罪而受損害之人，於刑事訴訟程序得附帶提起民事訴
    訟，對於被告及依民法負賠償責任之人，請求回復其損害，
    刑事訴訟法第487 條第1 項定有明文，是若非被告犯罪之被
    害人，不得於刑事訴訟程序附帶提起民事訴訟。又法院認原
    告之訴不合法或無理由者，應以判決駁回之，刑事訴訟法第
    502 條第1 項亦定有明文。
  (二)查本件被告等人被訴詐欺取財案件，固經本院分別判決在案
    ，惟原告受詐騙一事與被告丁○○以外之被告無涉，詐欺集
    團用以詐騙原告所使用之帳戶、行動電話亦非其餘被告等人
    所提供，有本院98年度易字第73號判決可憑，是原告並非因
    其餘被告等人犯罪而受損害之人，其對其餘被告等人提起附
    帶民事訴訟，於法尚有未合，自應予以駁回。
五、綜上，原告依侵權行為之法律關係，請求被告丁○○給付損
    害127 萬元，為有理由，應予准許。原告其餘之訴則於法未
    合，均予駁回。
六、至原告提起附帶民事訴訟之其餘被告己○○、甲○○；及本
    院另以99年度附民字第62號受理之其餘被告王鳴煌、楊俊益
    、蔣淑薇、黃國泰、戴憲龍、石允得部分，均俟刑事部分結
    案時再行審結，併此敘明。
七、依刑事訴訟法第502 條，判決如主文。
中    華    民    國    99    年     2    月    11    日
                  刑事第十四庭  法  官   乙○○
以上正本證明與原本無異。
如不服本判決應於收受本判決後10日內向本院提出上訴書狀，並
應敘述具體理由，如未敘述上訴理由者，應於上訴期間屆滿後20
日內補提理由書狀於本院（均須按他造當事人之人數附繕本）「
切勿逕送上級法院」。
中    華    民    國    99    年    2     月    11    日
                                書記官   武凱葳

司法院資訊處製作；財團法人民間司法改革基金會備份。
